臺灣新竹地方法院刑事判決
111年度金訴字第13號
公  訴  人  臺灣新竹地方檢察署檢察官
被      告  林易醇




上列被告因違反洗錢防制法等案件，經檢察官提起公訴（110年
度偵字第13138號）及移送併辦（111年度偵字第1466號），本院
判決如下：
    主  文
林易醇幫助犯洗錢防制法第十四條第一項之一般洗錢罪，處有期
徒刑參月，併科罰金新臺幣貳萬元，罰金如易服勞役，以新臺幣
壹仟元折算壹日。
    事  實
一、林易醇依其經驗與智識思慮，雖可預見將其所有金融帳戶之
    存摺、金融卡及密碼提供非屬親故或互不相識之人使用，有
    遭他人利用作為財產犯罪所得財物匯入及提領工具之可能，
    並藉此達到掩飾詐欺犯罪所得去向之目的，使犯罪查緝更形
    困難，進而對該詐欺取財正犯所實行之詐欺取財及掩飾該詐
    欺犯罪所得去向之洗錢罪正犯行施以一定助力，仍基於縱令
    他人以其所申辦之金融帳戶實行詐欺取財犯行、掩飾詐欺犯
    罪所得去向，亦均不違其本意之幫助犯意，於民國110年9月
    6日前之某日，在不詳處所，將其所申設之永豐商業銀行股份
    有限公司（下稱永豐銀行）帳號000-00000000000000號、中
    華郵政股份有限公司萬丹郵局（下稱萬丹郵局）帳號000-00
    000000000000號之帳戶（下稱萬丹郵局帳戶）金融卡、密碼
    交予真實姓名年籍均不詳之詐欺集團成員收受，以此方式提供
    上開帳戶予該詐欺集團使用而幫助其等遂行詐欺取財及洗錢
    之犯罪行為。嗣該詐欺集團成員取得前揭永豐銀行帳戶、萬
    丹局帳戶金融卡及密碼後，即意圖為自己不法所有，基於詐
    欺取財及洗錢之單一犯意聯絡，先由該詐欺集團成員，於附
    表各編號「詐欺時間及方式」欄所示之時間，以該欄位所示
    之詐欺方式，向附表各編號所示之蘇芳琪、陳昀萱施用詐術
    ，致其等陷於錯誤，各於附表各編號「轉帳、存款時間」欄
    所示之時間，轉帳或存入如附表各編號「轉帳、存款金額」
    所示之款項至林易醇上開永豐銀行、萬丹郵局帳戶內，嗣該
    附表編號1所示之各該款項，旋經該詐欺集團成員持該等帳
    戶金融卡提領現金，製造金流斷點，而以此方式，掩飾、隱
    匿上開犯罪所得之去向，附表編號2所示之款項，則未及提
    領即遭通報警示圈存，而未生掩飾、隱匿特定犯罪所得之結
    果。嗣蘇芳琪、陳昀萱發現受騙而報警處理，始查悉上情。 
    　　
二、案經蘇芳琪訴由臺南市政府警察局善化分局報告臺灣新竹地
    方檢察署（下稱新竹地檢署）檢察官偵查起訴，及陳昀萱訴
    由新北市政府警察局蘆洲分局報告該署檢察官移送併辦。
    理  由
壹、程序事項
    按被告以外之人於審判外之言詞或書面陳述，除法律有規定
    者外，不得作為證據。被告以外之人於審判外之陳述，經當
    事人於審判程序同意作為證據，法院審酌該言詞陳述或書面
    陳述作成時之情況，認為適當者，亦得為證據。當事人、代
    理人或辯護人於法院調查證據時，知有第159條第1項不得為
    證據之情形，而未於言詞辯論終結前聲明異議者，視為有前
    項之同意。刑事訴訟法第159條第1項、第159條之5分別定有
    明文。經查，本判決所引用被告林易醇以外之人於審判外之
    陳述等供述證據，檢察官及被告於本院準備程序中已先就其
    中部分表示同意有證據能力（見本院卷第35頁），並於本案
    言詞辯論終結前就全部供述證據均未聲明異議，而本院復審
    酌該等供述證據作成時，並無違法或不當之情況，且其餘本
    案本院所依憑判斷之非供述證據，亦無證據證明係違反法定
    程序所取得，或其他不得作為證據之情形，再上開各該供述
    證據及非供述證據，又均無證明力明顯過低之情形，復均經
    本院於審判程序依法進行調查，並予以當事人辯論，前揭被
    告等之訴訟防禦權，已受保障，因認上開供述證據及非供述
    證據等證據方法，均適得為證據，應認均有證據能力。
貳、實體事項
一、本院認定犯罪事實所憑證據及認定之理由
　　訊據被告固坦承曾經申辦上開永豐銀行、萬丹郵局帳戶，且
    該等帳戶金融卡平日由其自行保管等情，亦不爭執告訴人蘇
    芳琪、陳昀萱遭詐欺後係將各該款項轉帳或存入其前揭帳戶
    ，而除附表編號2以外之款項，旋遭該詐欺集團成員提領一
    空等事實，惟矢口否認有何幫助詐欺、幫助一般洗錢等犯行
    ，並辯稱：我於110年9月6日有新辦萬丹郵局帳戶存摺，隔
    天永豐銀行人員打電話跟我說該帳戶有很多錢進來就馬上領
    出，詢問我是否被盜用，就發現我皮夾裡兩張金融卡都不見
    ，我也有去山崎派出所報警，該等金融卡不是我自行交付的
    ，我沒有幫助詐欺、幫助一般洗錢的故意云云。惟查：
　㈠被告曾經申辦上開永豐銀行、萬丹郵局帳戶，並領有該等帳戶
    之存摺、金融卡，其中萬丹郵局帳戶於110年9月6日9時48分
    掛失存摺重新補發後，該等帳戶存摺、金融卡原均為被告保
    管使用乙節，業經被告自承在卷（見本院卷第34頁），嗣該
    等帳戶均經詐欺集團用於詐欺取財犯罪，而於附表各編號「
    詐欺時間及方式」欄所示之時間，以該欄位所示之詐欺方式
    ，向附表各編號所示之告訴人蘇芳琪、陳昀萱施用詐術，致
    其等陷於錯誤，各於附表各編號「轉帳、存款時間」欄所示
    之時間，轉帳或存入如附表各編號「轉帳、存款金額」所示
    之款項至被告上開永豐銀行、萬丹郵局帳戶內，且除附表編
    號2所示之款項，因及時圈存而未經提領外，其餘款項均旋
    遭該集團不詳成員提領一空等情，除有附表各編號證據方法
    欄所示之證據附卷可佐外，亦有被告之萬丹郵局帳號000000
    00000000號帳戶基本資料影本、110年8月1日至110年10月21
    日客戶歷史交易清單影本、永豐銀行帳戶客戶基本資料表、1
    10年9月5日至110年9月7日交易明細影本各1份（見新竹地檢
    署111年度偵字第1466號卷【下稱偵1466號卷】第22頁、第2
    3頁、110年度偵字第13138號卷【下稱偵13138號卷】第13頁
    、第14頁）在卷可稽，復為被告所不爭執或坦認（見本院卷
    第34頁至第35頁），是該等事實應均堪以認定，是被告所申
    辦之前揭永豐銀行、萬丹郵局帳戶確遭詐欺集團成員作為詐
    欺取財及洗錢之工具使用。從而，本案所應審酌者係該等帳
    戶金融卡及密碼是否由被告交付？被告究有無幫助他人詐欺
    取財、幫助一般洗錢之不確定故意？茲將本院心證分述如後
    。
　㈡被告固一再以前詞置辯，惟其就該等帳戶金融卡、密碼保管
    方式，於警詢中原先係供稱：永豐銀行帳戶是我薪轉帳戶，
    而萬丹郵局帳戶則是我存錢給家人繳房貸用的，我是110年9
    月7日接到永豐銀行人員電話，才發現我放置在皮夾内的永
    豐銀行、萬丹郵局帳戶金融卡均遺失，加上我萬丹郵局帳戶
    金融卡很少使用，所以就將密碼寫在上面，而永豐銀行帳戶
    金融卡密碼同郵局金融卡等語（見偵13138號卷第5頁至第7
    頁），而於偵查中則係先供稱：永豐銀行、萬丹郵局帳戶是
    我個人申辦使用的帳戶，我有在郵局的金融卡上面寫密碼，
    密碼是我生日720112，永豐則是我薪轉帳戶等語（見偵1313
    8號卷第42頁至其背面），後又供稱：萬丹郵局帳戶我開戶
    很久，是我的薪轉戶，已經有3、4年沒有用，想說沒有用所
    以寫密碼在金融卡上，我此次同時遺失永豐銀行帳戶、萬丹
    郵局帳戶金融卡，永豐銀行帳戶密碼是我的生日，郵局我不
    太記得等語（見偵1466號卷第40頁至其背面），然於本院審
    理時則再供稱：郵局金融卡上有寫密碼，但密碼我忘記了，
    永豐銀帳戶金融卡上沒有密碼，因為那是我用來薪轉帳戶，
    而且密碼是我生日等語（見本院卷第70頁）。是細繹被告上
    開供述內容，被告就前揭萬丹郵局帳戶金融卡密碼是否為其
    生日、是否與永豐銀行帳戶金融卡密碼一致等節，前後供述
    不一，倘兩者密碼自始相異，而須被告特別註記，或被告根
    本自始對此記憶不清，均殊難想像何以被告初次接受警詢、
    偵訊時均為上開肯定之陳述，故被告前揭辯解內容已不無瑕
    疵，當有可疑。至被告於偵查或本院準備程序中固曾為此辯
    稱係該等筆錄未依其回覆內容記載，或誤會其語意云云，然
    觀諸其永豐銀行帳戶金融卡密碼確恰為其生日，而與其先前
    自稱之萬丹郵局金融卡密碼相同，該辯詞顯為臨訟卸責之詞
    。
　㈢再者，被告就該等帳戶金融卡遺失或發現遺失之過程，除前
    揭警詢中之供述外，於偵查中原先係供稱：我是於110年9月
    6日知道金融卡不見，我就去辦新的，7日去拿新卡，我的卡
    片掉在哪裡我真的不知道，我都放在皮包裡面，但皮包掉了
    是很久的事情，那時卡片不在我身上，我去屏東拿回來，實
    際上我第1次上來是拿萬丹郵局存摺，一直薪轉進去要領錢
    麻煩，我又回去把卡片拿上來，薄子放在屏東，卡片就一直
    放在我身上到110年9月間遺失時等語（見偵1466號卷第40頁
    背面至第41頁），於本院凖備、審理程序中則又供稱：我只
    有遺失永豐銀行、萬丹郵局帳戶金融卡，存摺都還在我這裡
    ，當天除了這兩張金融卡不見外，沒有其他東西不見，110
    年9月6日補辦郵局存摺時，我只有拿身分證出來，沒有發現
    金融卡不見，因為兩張卡片都插在一起，我沒有注意到永豐
    的套子不見了等語（見本院卷第34頁、第70頁）。是依被告
    上開供述可知，被告就其金融卡遺失之情形，曾經為時地相
    當矛盾之供述，顯為臨訟編撰，加以被告自稱之各該舉動或
    所遇情形，諸如將許久不用、未見有使用必要之萬丹郵局帳
    戶金融卡隨身攜帶，更寫上密碼，徒增遭他人冒用或盜領之
    風險，或者竊賊對於皮夾內有價值之其他物品、身分證件均
    無興趣，卻獨鍾被告申設之萬丹郵局、永豐銀行帳戶金融卡
    ，遑論永豐銀行帳戶金融卡根本未載有密碼，又或者被告於
    110年9月6日9時48分使用身分證掛失補辦萬丹郵局帳戶存摺
    ，卻未發現同一皮夾內之金融卡遭竊，反於同日晚間即有詐
    欺集團利用該等帳戶金融卡行騙，如此種種均與常情有異，
    均難單純諉諸巧合，則被告上開所辯當難採信，反更徵被告
    之可疑。
　㈣又衡以上開取得被告永豐銀行、萬丹郵局帳戶金融卡之人本
    係有意利用他人帳戶作為財產犯罪之工具以逃避追查，應不
    致選擇一來路不明，隨時可能遭原帳戶持有人申請掛失或註
    銷之帳戶，更不可能選擇無法使用之帳戶，以免詐欺所得之
    金額無法提領，是其人在向告訴人等施用詐術而要求轉帳、
    存款時，應確有充分把握該帳戶其得使用，更不會被帳戶所
    有人或持有人掛失止付，而此等確信，在該帳戶金融卡係偶
    然拾得或行竊得手之情形下，鮮有可能；再金融卡之密碼，
    係為確保該金融卡為帳戶持有者或其授權之人使用而設置，
    他人本無從獲悉，尤以被告亦自稱在永豐銀行帳戶金融卡上
    未載明任何密碼，則該詐欺集團成員既然無庸猜測密碼、亦
    未受妨礙，甚至根本無懼於遭他人掛失之風險，而能準確的
    於告訴人蘇芳琪轉帳後，即持被告之永豐銀行、萬丹郵局帳
    戶金融卡提領各該詐欺贓款，顯然該等金融卡暨其密碼應係
    被告自行交付該詐欺集團某成員使用，否則豈有可能如此，
    由此同徵被告前揭所辯確不足採。
　㈤考諸金融帳戶為個人理財工具，申請開設金融帳戶並無任何
    特殊之限制，一般民眾皆可以存入最低開戶金額之方式申請
    之，且一個人可以在不同之金融機構申請多數之存款帳戶使
    用，此乃眾所週知之事實，而時下以財產犯罪諸如以電話詐
    騙促使被害人操作銀行自動櫃員機或匯款而詐取金錢之行為
    甚為猖獗，且廣為媒體報導，並經政府有關機關呼籲，不要
    受騙。則依一般人之社會生活經驗，苟不以自己名義申請開
    戶，卻向不特定人蒐集他人之帳戶供己使用，其目的極可能
    利用該帳戶供作非法詐財或為其他財產犯罪之用，即藉此收
    受、提領特定犯罪所得，而逃避國家追訴、處罰，應屬一般
    智識經驗之人所能知悉或預見。查被告於偵查及本院審理程
    序中均供稱：我知道金融帳戶不得隨意交予他人；卡片拿去
    給別人當帳戶使用，這是不可能的事，因為我時常有在看新
    聞，我知道這樣是犯罪的事情等語（見偵1466號卷第40頁背
    面，本院卷第73頁至第74頁），是被告當可預見將此有關個
    人財產、身分之帳戶密碼、金融卡，淪落於他人手中，極可
    能被利用為與詐欺取財、一般洗錢等有關之犯罪工具，被告
    雖無取得金融卡者必然持以詐欺他人、洗錢之確信，然預見
    有此可能性，卻仍將其持有之上開永豐銀行、萬丹郵局帳戶
    存摺、金融卡暨密碼交付他人使用，顯然被告對於該人縱以
    該帳戶作為不法財產犯罪使用，確予以容任，則被告有幫助
    詐欺集團利用上開帳戶詐欺取財、一般洗錢之不確定故意及
    行為甚明。
　㈥至被告固提出新竹縣政府警察局新湖分局山崎派出所受（處
    ）理案件證明單影本1份（見本院卷第39頁），似欲佐證自
    己並無幫助詐欺、幫助一般洗錢之故意云云，然依被告前揭
    供述及該報案紀錄，被告報案之時間為110年9月7日11時10
    分，且係在當日經永豐銀行人員告知其帳戶金流有異之情形
    下方才為之；再者，告訴人陳昀萱存入被告萬丹郵局帳戶之
    款項雖經及時圈存，然此係因受騙在前之告訴人蘇芳琪斯時
    業已報案，而受理之警員亦即時通報所致，衡與被告之行為
    無涉，此觀告訴人蘇芳琪之臺中市政府警察局第六分局市政
    派出所受理詐騙帳戶通報警示簡便格式表（見偵13138號卷
    第23頁）記載通報時間為「110年9月6日21時34分」，顯早
    於被告報案時間自明。是以，被告前揭報案之行為，實係在
    該詐欺集團成員為本案詐欺行為之後，不僅客觀上該行為並
    無妨害該詐欺集團成員取得詐欺款項，亦非被告主動為之，
    則顯難以此據以推斷該銀行帳戶金融卡確非被告自行交付，
    或其確無幫助詐欺之故意，則同難為有利於被告之認定。
　㈦從而，被告前揭辯解均難採認，該永豐銀行、萬丹郵局帳戶
    金融卡及密碼應係由被告交付予他人使用，且依其智識及經
    驗，被告亦得預見該他人利用其帳戶供作非法詐財使用、提
    領特定犯罪所得之可能性，猶仍交付該帳戶金融卡暨密碼，
    則其當有幫助詐欺取財、一般洗錢之行為及故意，是其幫助
    詐欺取財、幫助一般洗錢既未遂之犯行均堪以認定，均應依
    法論罪科刑。
二、論罪科刑 
　㈠按一般詐欺集團先備妥人頭帳戶，待被害人受騙即告知帳戶
    ，並由車手負責提領，以免錯失時機之共同詐欺行為中，詐
    欺集團取得人頭帳戶之實際管領權，並指示被害人將款項匯
    入與犯罪行為人無關之人頭帳戶時，即開始其共同犯罪計畫
    中關於去化特定犯罪所得資金之不法原因聯結行為。就其資
    金流動軌跡而言，在後續的因果歷程中，亦可實現掩飾、隱
    匿特定犯罪所得之效果，應認已著手洗錢，雖因資金已遭圈
    存，未能成功提領，導致金流上仍屬透明易查，無從合法化
    其所得來源，而未生掩飾、隱匿特定犯罪所得之結果，仍應
    論以未遂犯。被告基於幫助詐欺取財、一般洗錢之不確定故
    意，提供其所有之永豐銀行、萬丹郵局帳戶金融卡及密碼，
    使詐欺集團成員得以持之作為收受、提領詐欺款項，製造金
    流斷點之工具，即已著手洗錢，而本案附表編號1之各該款
    項，均經該詐欺集團成員提領，以製造金流斷點，惟附表編
    號2部分，雖該帳戶於告訴人陳昀萱存款時仍在詐欺集團管
    領下，該詐欺犯行業已既遂，然該存入款項則經警示圈存，
    尚未提領而未生掩飾、隱匿特定犯罪所得之結果。是核被告
    就附表編號1所為，係犯刑法第30條第1項前段、第339條第1
    項、洗錢防制法第14條第1項之幫助詐欺取財既遂罪及幫助
    一般洗錢既遂罪，其就附表編號2所為，則係犯刑法第30條
    第1項前段、第339條第1項、洗錢防制法第14條第1項、第2
    項之幫助詐欺取財既遂罪及幫助一般洗錢未遂罪，起訴書或
    公訴人就被告附表編號2所為，前者漏未論及幫助一般洗錢
    未遂，後者誤論以幫助詐欺未遂，均有未恰，惟因相關事實
    及卷證均提示予檢察官、被告，應無礙於其等訴訟上權利之
    主張，附此敘明。
　㈡被告提供上開永豐銀行、萬丹郵局帳戶之金融卡及密碼予詐
    欺集團成員使用後，該詐欺集團成員復持之接續向告訴人蘇
    芳琪施用詐術，致其陷於錯誤，而先後依指示將各該款項轉
    帳至被告前揭永豐銀行、萬丹郵局帳戶，在自然意義上雖有
    數個行為，惟應係在同一犯罪決意及預定計畫下所為，因果
    歷程並未中斷，且均係於密切接近之時地，侵害同一法益，
    各行為之獨立性極為薄弱，在刑法評價上，以視為數個舉動
    之接續實行，合為包括之一行為予以評價，較為合理，而應
    僅論以接續犯之一罪。被告以上開單一之幫助行為，使詐欺
    集團成員得對附表各編號所示之告訴人等施用詐術，並指示
    告訴人等轉帳或存入款項至該等帳戶，而遂行各該詐欺取財
    之犯行，且於該詐欺集團成員自上開各帳戶將附表編號1所
    示之款項提領後，即達到其等掩飾犯罪所得去向之目的，至
    附表編號2部分則屬未遂，是被告係一行為同時侵害數財產
    法益；復以一行為觸犯幫助詐欺取財罪及幫助一般洗錢既遂
    、未遂罪，為想像競合犯，應依刑法第55條前段規定，從一
    重論以幫助一般洗錢既遂罪處斷。而檢察官以新竹地檢署11
    1年度偵字第1466號移送併辦部分，該被告交付前揭萬丹郵
    局帳戶金融卡及密碼幫助詐欺集團成員詐欺告訴人陳昀萱暨
    洗錢未遂部分，經核與本案原起訴被告同一幫助詐欺、幫助
    一般洗錢犯行部分，有裁判上一罪之關係，有上開移送併辦
    意旨書可參，本院自得併予審酌。
　㈢被告係幫助他人犯一般洗錢既遂罪，爰依刑法第30條第2項之
    規定減輕其刑。另想像競合犯之處斷刑，本質上係「刑之合
    併」，其所謂從一重處斷，乃將想像競合犯組成之評價上數
    罪，合併為科刑一罪，其所對應之刑罰，亦合併其評價上數
    罪之數法定刑，而為一個處斷刑。易言之，想像競合犯侵害
    數法益者皆成立犯罪，論罪時必須輕、重罪併舉論述，同時
    宣告所犯各罪名，包括各罪有無加重、減免其刑之情形，亦
    應說明論列，量刑時併衡酌輕罪部分量刑事由，評價始為充
    足，然後依刑法第55條前段規定「從一重處斷」，非謂對於
    其餘各罪可置而不論。因此，法院決定處斷刑時，雖以其中
    最重罪名之法定刑，做為裁量之準據，惟於裁量其輕重時，
    仍應將輕罪合併評價在內。查被告就附表編號2所為，既僅
    成立幫助一般洗錢未遂罪，原應再依刑法第25條第2項規定
    減刑，惟被告此部分所犯屬想像競合犯其中之輕罪，是就此
    部分想像競合輕罪得減刑部分，自應於量刑時再一併衡酌。
　㈣爰以行為人責任為基礎，審酌被告得以預見將帳戶交付他人
    使用，可能因此幫助詐欺集團遂行詐欺取財及洗錢等犯行，
    竟仍將其申辦之上開永豐銀行、萬丹郵局帳戶之金融卡及密
    碼交予他人，使該詐欺集團成員得以作為轉向告訴人等詐欺
    取財之工具，此非但徒增告訴人等尋求救濟之困難，亦便於
    詐欺集團得以遂行詐欺取財犯行，且執法人員更難以追查該
    詐欺集團成員真實身分，惟幸因承辦警員即時通報，方使告
    訴人陳昀萱存入之款項得以經警示圈存，而有一部分尚未生
    掩飾、隱匿特定犯罪所得之結果，然被告之行為仍無任何可
    取之處，再被告雖有意願賠償告訴人等，惟其實際上並無資
    力，亦不為告訴人等所接受，又其犯後均矢口否認犯行，當
    難逕認其犯後態度良好，然念及被告最近未曾因故意犯罪受
    有期徒刑以上刑之宣告，此有臺灣高等法院被告前案紀錄表
    1份（見本院卷第77頁）附卷憑參，其素行良好，另兼衡被
    告自述從事作業員、未婚無子女、普通之家庭經濟狀況暨高
    職畢業之教育程度（見本院卷第74頁）等一切情狀，量處如
    主文所示之刑，並就罰金部分諭知易服勞役之折算標準。
三、關於沒收部分
　　按洗錢防制法第18條第1項前段規定：「犯第14條之罪，其
    所移轉、變更、掩飾、隱匿、收受、取得、持有、使用之財
    物或財產上利益，沒收之」，係採義務沒收主義，祇要合於
    前述規定，法院即應為相關沒收之諭知。然該洗錢行為之標
    的，是否限於行為人實際支配所有者始得宣告沒收，法無明
    文，實務上一向認為倘法條並未規定「不問屬於犯罪行為人
    與否均沒收」時，自仍以屬於被告所有者為限，始應予沒收
    。再如共同犯罪，因共同正犯因相互間利用他方之行為，以
    遂行其犯意之實現，本於責任共同原則，有關犯罪所得，應
    於其本身所處主刑之後，併為沒收之諭知；然幫助犯則僅對
    犯罪構成要件以外之行為加以助力，而無共同犯罪之意思，
    自不適用責任共同原則，對於正犯所有因犯罪所得之物，無
    庸為沒收之宣告。經查，本案詐欺集團成員向告訴人等施用
    詐術，固詐得如附表各編號所示之詐欺贓款，而除告訴人蘇
    芳琪轉入之款項已經該詐欺集團其他成員提領外，告訴人陳
    昀萱存入部分，則經萬丹郵局圈存尚未及領出，然因被告為
    一般洗錢罪之幫助犯，並非實際上提領之人，其於交付帳戶
    後更已喪失對該帳戶事實上之處分權，自難依洗錢防制法之
    上開規定宣告沒收；此外，亦無其他證據證明被告確已因幫
    助洗錢之行為，實際獲得報酬或曾分得部分款項而有犯罪所
    得，故本院同無從就犯罪所得宣告沒收或追徵，併此指明。
據上論斷，應依刑事訴訟法第299條第1項前段，判決如主文。
案經檢察官王遠志提起公訴，檢察官賴佳琪移送併辦，檢察官劉
正祥到庭執行職務。　　
中　　華　　民　　國　　111 　年　　5 　　月　　13　　日
                  刑事第二庭審判長法  官  楊數盈
                                  法  官  崔恩寧
                                  法  官  江宜穎
以上正本證明與原本無異。
如不服本判決應於收受判決後20日內向本院提出上訴書狀，並應
敘述具體理由。其未敘述上訴理由者，應於上訴期間屆滿後20日
內向本院補提理由書(均須按他造當事人之人數附繕本)「切勿逕
送上級法院」。
中　　華　　民　　國　　111 　年　　5 　　月　　13　　日
                                  書記官  蕭妙如 
附表：
編號 告訴人  詐欺時間及方式 轉帳、存款時間 轉帳、存款金額 （新臺幣/元） 轉入、存入帳戶 證據方法 （各告訴人、被害人被詐欺之證據方法） 備註 1 蘇芳琪  該詐欺集團某成員先於110年9月6日17時39分許以電話與蘇芳琪聯絡，向其誆稱：其網路購物誤加入付費會員，須依指示取消云云，致蘇芳琪陷於錯誤，而依指示於右列時間轉帳右列金額至林易醇上開永豐銀行、萬丹郵局帳戶。 110年9月6日 18時18分 9萬6,123元 林易醇上開永豐銀行帳戶 ⒈證人即告訴人蘇芳琪於警詢中之指訴（見偵13138號卷第15頁至其背面）。 ⒉告訴人蘇芳琪網路轉帳至被告永豐銀行帳戶、萬丹郵局帳戶之交易明細擷圖共2張（見偵13138號卷第16頁）。 ⒊詐欺集團成員致電告訴人蘇芳琪之通話紀錄擷圖1張（見偵13138號卷第16頁）。 ⒋告訴人蘇芳琪之臺中市政府警察局第六分局市政派出所受理各類案件紀錄表、受（處）理案件證明單各1份（見偵13138號卷第17頁、第18頁）。 ⒌告訴人蘇芳琪之內政部警政署反詐騙諮詢專線紀錄表1份（見偵13138號卷第19頁至其背面）。 ⒍告訴人蘇芳琪之【警示帳戶：被告永豐銀行帳戶】臺中市政府警察局第六分局市政派出所受理詐騙帳戶通報警示簡便格式表、金融機構聯防機制通報單影本各1份（見偵13138號卷第22頁、第24頁）。 ⒎告訴人蘇芳琪之【警示帳戶：萬丹郵局帳戶】臺中市政府警察局第六分局市政派出所受理詐騙帳戶通報警示簡便格式表、金融機構聯防機制通報單影本各1份（見偵13138號卷第23頁、第25頁）。   新竹地檢署110年度偵字第13138號起訴書    110年9月6日 18時49分許 4萬3,123元 林易醇上開萬丹郵局帳戶   2 陳昀萱 該詐欺集團某成員先於110年9月6日18時28分許，佯裝為購物網站與郵局人員，以電話向陳昀萱誆稱：處理訂購時有疏失，須依指示操作轉帳云云，致陳昀萱陷於錯誤，而依指示於右列時間存款右列金額至林易醇上開萬丹郵局帳戶。 110年9月6日 19時53分許 1萬5,985元 林易醇上開萬丹郵局帳戶 ⒈證人即告訴人陳昀萱於警詢中之指訴（見偵1466號卷第6頁至第7頁、第8頁至第9頁）。 ⒉告訴人陳昀萱之臺南市政府警察局第一分局東寧派出所受理各類案件紀錄表影本、受（處）理案件證明單影本各1份（見偵1466號卷第11頁、第13頁）。 ⒊告訴人陳昀萱之內政部警政署反詐騙諮詢專線紀錄表1份（見偵1466號卷第12頁至其背面）。  ⒋詐欺集團成員致電告訴人陳昀萱之通話紀錄翻拍照片1張（見偵1466號卷第18頁）。  ⒌告訴人陳昀萱帳戶之110年9月6日提款交易查詢翻拍照片2張（見偵1466號卷第18頁）。  111年度偵字第1466號併辦意旨書 


附錄本案論罪科刑法條：
洗錢防制法第2條第2款
本法所稱洗錢，指下列行為：
二、掩飾或隱匿特定犯罪所得之本質、來源、去向、所在、所有
    權、處分權或其他權益者。
　　
洗錢防制法第14條第1項
有第二條各款所列洗錢行為者，處7年以下有期徒刑，併科新臺
幣5百萬元以下罰金。

刑法第339條第1項
意圖為自己或第三人不法之所有，以詐術使人將本人或第三人之
物交付者，處5年以下有期徒刑、拘役或科或併科50萬元以下罰
金。

刑法第30條
幫助他人實行犯罪行為者，為幫助犯。雖他人不知幫助之情者，
亦同。
幫助犯之處罰，得按正犯之刑減輕之。